【裁判字號】    90,台非,96
【裁判日期】    900328
【裁判案由】    違反電信法
【裁判全文】
最高法院刑事判決                                    九十年度台非字第九六號
    上訴人  最高法院檢察署檢察總長
    被  告  甲○○
右上訴人因被告違反電信法案件，對於台灣台北地方法院中華民國八十九年四月十日
第一審確定簡易判決（八十九年度北簡字第一九六號，聲請簡易判決處刑案號：台灣
台北地方法院檢察署八十八年度偵字第一○一八六號），認為違法，提起非常上訴，
本院判決如左：
    主  文
原判決關於違背法令之部分撤銷。
    理  由
非常上訴理由稱：「按判決不適用法則或適用不當者，為違背法令，刑事訴訟法第三
百七十八條定有明文。又犯電信法第五十六條至第五十八條之罪者，其電信器材，不
問屬於犯人與否，沒收之，電信法第六十條亦定有明文。本件原判決認被告犯電信法
第五十八條之罪，竟未就被告所使用之超高頻發射器一台、天線一支、混音器一台、
卡匣發放音機二台、MINIDISK DECKMDSJE 510一台、CD放音機三台、麥克風二支、放
大器一台、發射器一台、STL接收器一台、EXCITER一台、電源供應器一台、天線三支
等電信器材宣告沒收，揆諸首揭法條規定，顯有適用法則不當之違法，案經確定，爰
依刑事訴訟法第四百四十一條、第四百四十三條提起非常上訴，以資糾正」等語。
本院按判決不適用法則或適用不當者，為違背法令，刑事訴訟法第三百七十八條定有
明文。又犯修正前電信法第五十六條至第五十八條之罪者，其電信器材，不問屬於犯
人與否，沒收之，同法第六十條亦有明文規定；此項規定，係採義務沒收主義，法院
並無自由裁量之權。本件原判決引用檢察官聲請簡易判決處刑書之記載，認定被告甲
○○明知林秋森（另由台灣士林地方法院審理）擅自在台北市○○○路○段二號十一
樓及台北市○○區○○路二五四巷一一一號設置廣播電臺及轉播站，竟基於共同犯意
聯絡，受林秋森之僱用，主持廣播節目，自民國八十八年一月間起，發送一○四點五
兆赫（一千千赫等於一兆赫、一千兆赫等於一秭赫）之射頻信息，致干擾合法通信，
經警告仍不改正。迄八十八年四月二十九日為警查獲，並扣得違法射頻管制器材一台
、天線一支、混音器一台、卡匣錄放音機二台、成音設備等器材等情，因而論處被告
以（修正前）電信法第五十八條第一項之電信法施行六個月後，擅自使用電臺發送九
千赫至三百秭赫之射頻信息，致干擾合法通信，經警告仍不改正罪刑，乃竟未依同法
第六十條之規定，將其電信器材宣告沒收，顯有判決不適用法則之違背法令。案經確
定，非常上訴意旨，執以指摘，為有理由。惟原判決尚非不利於被告，應由本院僅將
其關於違背法令之部分（即未宣告沒收部分）撤銷，以資糾正。
據上論結，應依刑事訴訟法第四百四十七條第一項第一款前段，判決如主文。
中      華      民      國     九十     年      三      月    二十八    日
                              最高法院刑事第十二庭
                                  審判長法官  林  增  福
                                        法官  邵  燕  玲
                                        法官  吳  昆  仁
                                        法官  陳  世  雄
                                        法官  惠  光  霞
      右正本證明與原本無異
                                              書  記  官
中      華      民      國     九十     年      四      月      三      日


司法院資訊處製作；財團法人民間司法改革基金會備份。
